【裁判字號】    97,易,1671
【裁判日期】    970509
【裁判案由】    加重竊盜
【裁判全文】
臺灣臺中地方法院刑事判決              97年度易字第1671號
公  訴  人  臺灣臺中地方法院檢察署檢察官
被      告  丁○○
                    （現另案在臺灣臺中監獄執行中）
上列被告因加重竊盜等案件，經檢察官提起公訴（97年度偵字第
973、3122號），因被告就被訴事實為有罪之陳述，經本院告知
簡式審判程序意旨，並聽取公訴人及被告之意見後，裁定依簡式
審判程序審理，茲判決如下：
    主    文
丁○○收受贓物，累犯，處有期徒刑陸月，減為有期徒刑參月；
又踰越安全設備竊盜，處有期徒刑拾月；又踰越安全設備竊盜，
處有期徒刑拾月；應執行有期徒刑壹年拾月。
    犯罪事實
一、丁○○於民國（下同）89年間，曾因竊盜案件，經本院以89
    年度易字第346號判處有期徒刑7月，緩刑3年確定，嗣因另
    犯竊盜案，經本院以89年度易字第2972號判處有期徒刑10月
    確定，並撤銷上開緩刑接續執行，於91年7月3日執行完畢。
    其於95年2月間某日，因其所有之車牌號碼LHZ-518號重型機
    車違規遭吊扣車牌，竟在臺中縣大里市○○里○○路78號住
    處，明知車牌號碼JNC-800號車牌（所有人為陳得勝，於93
    年1月15日14時左右，在臺中縣大里市○里路229號某黃昏市
    場旁失竊）為其同住之伯父林榮風（已於95年3月17日死亡
    ）以不詳方法取得，係屬來源不明之贓物，竟仍予以收受，
    且改懸掛於其所有之上開車牌號碼LHZ-518號機車上。嗣於
    96年7月21日下午15時45分左右，丁○○將上開機車交由不
    知情之女友黃惠絹（另經不起訴處分）騎乘，行經臺中縣大
    里市○○路與元正路口時，為警查獲，並扣得該車牌，始查
    知上情。
二、丁○○另行起意，意圖為自己不法之所有，於96年12月9日
    中午12時10分左右，自其女友黃惠絹所居住之臺中市○○路
    ○段372-1號5樓住處，以攀爬陽台，踰越屬安全設備之窗戶
    之方式，侵入位於臺中市○○路○段376號3樓乙○○住處（
    侵入住宅部分未據告訴），徒手竊取29吋電視1台、悶燒鍋1
    個、飛利浦DVD劇院組1組、旅行箱1個、烤箱1台、烘碗機1
    個、相框1個、化妝品1組、電磁爐1台、微波爐1台、吸塵器
    1台、金飾對戒2個、金項鍊3條、金手鍊1個及小金飾約4兩
    重（總值約新臺幣 (下同)83900 元）等物。丁○○復意圖
    為自己不法之所有，復於同日白天某時，以攀爬陽台，踰越
    屬安全設備之窗戶玻璃之方式，侵入位於臺中市○○路○段
    376號4樓之戊○○住宅（侵入住宅部分未據告訴），徒手竊
    取戊○○所有之直立式燙斗1個、女用皮夾1個、小冰箱1 個
    、化妝品1組、佛像1尊、紅色沙發1座、數位相機1台、鞋子
    25雙、金飾盒子1個、窗簾1個、棉被1套、衣服1批、電磁爐
    1台、微波爐1台、除濕機1台、電燈泡、吸塵器1台、CD音響
    1組、地圖包1個、金飾及銀飾項鍊、手鍊、耳環等物（總值
    約45萬元）。得手後，均搬運至該大樓的樓梯間，並陸續交
    付不知情之女友黃惠絹使用（另經不起訴處分），嗣於96年
    12 月11日中午12時左右，在上開臺中市○○路○段376號之
    甲桂林大樓大廳內，黃惠絹穿著丁○○所竊得戊○○所有之
    衣服、鞋子、手提包等物，為戊○○發現報警處理，始查悉
    上情。
二、案經臺中市警察局第五分局、臺中縣警察局霧峰分局報告臺
    灣臺中地方法院檢察署檢察官偵查起訴。
    理    由
壹、程序方面：
    查本件被告丁○○所犯係死刑、無期徒刑、最輕本刑為3年
    以上有期徒刑以外之罪，其於準備程序就前揭被訴事實為有
    罪之陳述，經本院告知簡式審判程序之旨，並聽取其與公訴
    人之意見後，本院認無不得或不宜改依簡式審判程序進行之
    處，爰依刑事訴訟法第273條之1第1項、第284條之1，裁定
    本件進行簡式審判程序，又被告雖因另案在監執行，然其既
    於準備程序當日被提解到庭訊問時就被訴事實為有罪之陳述
    ，經本院聽取當事人意見後旋即裁定進行簡式審判程序，被
    告既仍持續認罪，應可認其已放棄答辯，自難認有何剝奪其
    實行防禦權之情事，合先敘明。
貳、實體部分：
一、上揭事實，業據被告丁○○於警詢、檢察官偵查及本院準備
    與審理程序時均坦承不諱，核與證人黃惠絹於警詢及偵查中
    、被害人戊○○、乙○○、陳得勝之女丙○○於警詢中、被
    害人陳得勝於偵查時證述之情節相符，並有丙○○、戊○○
    、乙○○領回贓物所出具之贓物認領保管單1紙及贓證物保
    管收據2紙、現場測繪圖、車籍查詢－基本資料詳細畫面、
    車號查詢重型機車車籍各1紙、機車及車牌照片4張、現場照
    片25張等在卷可資佐證，被告之自白核與事實相符而可採，
    從而本案事證明確，被告犯行堪以認定，應依法論科。
二、核被告丁○○所為，分別係犯刑法第349條第1項之收受贓物
    罪、刑法第321條第1項第2款之踰越安全設備竊盜罪，公訴
    人雖依被告於偵查中供述在竊取被害人戊○○住處時，曾弄
    破玻璃等語，認被告竊盜部分尚有毀壞安全設備竊盜之情形
    ，惟此業經被告於本院審理中否認在案，且核被害人戊○○
    、乙○○於警詢中，均未指稱其等住處玻璃有遭破壞情事，
    是公訴人此部分所指，容有誤會，然此僅係為加重條件之減
    少，仍屬單純一罪。被告所犯上開3罪，犯意各別，行為互
    異，應分論併罰。又被告前於89年間，曾因竊盜案件，經本
    院以89年度易字第346號判處有期徒刑7月，緩刑3年確定，
    嗣因另犯竊盜案，經本院以89年度易字第2972號判處有期徒
    刑10月確定，並撤銷上開緩刑接續執行，於91年7月3日執行
    完畢，有臺灣高等法院被告前案紀錄表、臺灣臺中地方法院
    檢察署刑案資料查註紀錄表各1份在卷可按，其於受有期徒
    刑執行完畢後，於5年以內再犯本件有期徒刑以上之收受贓
    物罪，因本件被告為故意犯，關於故意犯部分，不論依修正
    前之刑法第47條，或修正後之刑法第47條第1項之規定，均
    構成累犯，就被告而言即不發生行為後法律有變更之問題，
    依一般法律適用原則，即應適用裁判時之法律（按如屬過失
    犯即應為新舊法之比較，但仍以修正後規定有利於行為人）
    ，即修正後之刑法第47條第1項規定論處（最高法院95年度
    第21次刑庭會議決議參照）而加重其刑。末查，中華民國96
    年罪犯減刑條例已於96年6月15日由立法院三讀通過，經總
    統於96年7月4日以華總一義字第09600083761號令公告至96
    年7月16日生效施行，本件被告所犯收受贓物罪係於該減刑
    條例規定96年4月24日減刑基準日前所犯，合於該減刑條例
    之第2條第1項第3款、第3條第1項第15款所列減刑規定，爰
    就該部分減輕其刑，並先加後減。
三、被告丁○○為本件收受贓物之犯行後，中華民國刑法於94年
    2月2日業經總統令修正公布，並自95年7月1日施行。其中依
    刑法第51條定應執行刑時，「裁判確定前犯數罪，其中一罪
    在新法施行前者，亦同（即亦應為新舊法比較）。」（最高
    法院95年5月23日第8次刑事庭會議決議參照）。被告於裁判
    確定前犯數罪，其中一罪係於95年7月1日之前犯之，而修正
    前刑法第51條規定：「數罪併罰，分別宣告其罪之刑，依左
    列各款定其應執行者：」其中第5款規定：「宣告多數有期
    徒刑者，於各刑中之最長期以上，各刑合併之刑期以下，定
    其刑期。但不得逾20年。」，修正後刑法第51條第5款規定
    ：「宣告多數有期徒刑者，於各刑中之最長期以上，各刑合
    併之刑期以下，定其刑期。但不得逾30年」比較結果，修正
    後刑法並非較有利於被告，依刑法第2條第1項前段之規定，
    仍應依修正前刑法第51條第5款定被告應執行之刑。又刑法
    第349條第1項收受贓物罪之法定本刑中關於罰金刑最低額部
    分，依修正後刑法第33條第5款規定為「新台幣1千元以上，
    以百元計算之」，較舊法所定罰金最低額為銀元1元以上為
    重，又法定罰金刑之加重，依修正後刑法第67條規定，其最
    高度及最低度同加重之，較修正前刑法第68條規定僅加重其
    最高度，為不利於被告，依刑法第2條1項規定，均以舊法有
    利於被告，而應適用修正前刑法之上開規定。至法定罰金刑
    之減輕，修正後刑法第67條規定，其最高度及最低度同減輕
    之，雖較修正前刑法第68條所定僅減輕其最高度為有利於被
    告，惟比較時應就罪刑有關之共犯、未遂犯、想像競合犯、
    牽連犯、連續犯、結合犯，以及累犯加重、自首減輕暨其他
    法定加減原因〈如身分加減〉與加減例等一切情形，綜其全
    部罪刑之結果而為比較。經本院綜合比較上開定應執行刑、
    罰金最低額、法定罰金刑之加減等結果，以被告行為時之規
    定較有利於被告，本件此部分均應適用修正施行前刑法關於
    定應執行刑、罰金最低額、法定罰金刑之加減之規定。
四、爰審酌被告丁○○前有竊盜、毒品等前科，因機車車牌遭吊
    扣而收受贓物車牌以掩飾，其行為並不可取，且於該贓物罪
    尚在檢察官偵辦中，又再犯本件2竊盜罪，使被害人之居住
    安全受到危害，並將所竊得之物品交予不知情之女友黃惠絹
    使用，犯罪動機及目的並非良善，惟被告事後坦認罪行，犯
    後態度尚屬良好，且被害人已取回部分失竊之物品，所生損
    害並非甚鉅，但尚未賠償被害人之損失等一切情狀，分別量
    處如主文所示之刑，並定其應執行之刑。
據上論斷，應依刑事訴訟法第273條之1第1項、第299條第1項前
段，修正後刑法第2條第1項、第47條第1項，刑法第349條第1項
、第321條第1項第2款，修正前刑法第51條第5款，刑法施行法第
1條之1，中華民國96年罪犯減刑條例第2條第1項第3款、第3條第
1項第15款、第7條、第9條判決如主文。
本案經檢察官甲○○到庭執行職務。
中    華    民    國    97    年    5     月    9     日
                  刑事第四庭    法  官   林宜民
上正本證明與原本無異。
如不服本判決，應於收受送達後10日內向本院提出上訴書狀（應
敘述具體理由並附繕本）。
上訴書狀如未敘述理由，應於上訴期間屆滿後20日內補提理由書
於本院。
                                書記官   蔡伸蔚
中    華    民    國    97    年    5     月    9     日
附錄論罪科刑法條：
中華民國刑法第321條
犯竊盜罪而有左列情形之一者，處6月以上5年以下有期徒刑：
一  於夜間侵入住宅或有人居住之建築物、船艦，或隱匿其內而
    犯之者。
二  毀越門扇、牆垣或其他安全設備而犯之者。
三  攜帶兇器而犯之者。
四  結夥三人以上而犯之者。
五  乘火災、水災或其他災害之際而犯之者。
六  在車站或埠頭而犯之者。
中華民國刑法第349條第1項
收受贓物者，處 3 年以下有期徒刑、拘役或 5 百元以下罰金。
中華民國刑法第321條


司法院資訊處製作；財團法人民間司法改革基金會備份。
